臺灣高等法院刑事裁定　　　　　　　　　　　　　　九十三年度毒抗字第五二三號
　　抗　告　人
　　即　被　告　甲○○
右列抗告人因違反毒品危害防制條例案件，不服台灣板橋地方法院九十三年度毒聲字
第一八八○號，中華民國九十三年十一月十七日裁定（聲請案號：台灣板橋地方法院
檢察署九十三年度聲觀字第一三一四號），提起抗告，本院裁定如左：
    主  文
抗告駁回。
    理  由
一、按犯毒品危害防制條例第十條之罪者，檢察官應聲請法院裁定，令被告入勒戒處
    所觀察、勒戒，其期間不得逾二月，毒品危害防制條例第二十條第一項定有明文
    。
二、本件被告即抗告人甲○○於民國九十三年八月二十七日十六時十四分許為警採尿
    前七十二小時，在不詳地點，施用第二級毒品ＭＤＭＡ即俗稱之「搖頭丸」，嗣
    為警於同日十三時三十分許，在台北縣三重市○○路○段一九○號七樓之一查獲
    ，當場扣得ＭＤＭＡ一顆、電子磅秤一台、帳冊二本，經採尿送鑑定之結果，呈
    ＭＤＭＡ陽性反應，原審法院依檢察官之聲請，依據毒品危害防制條例第二十條
    第一項及觀察勒戒處分執行條例第三條第一項規定，裁定將被告送勒戒處所觀察
    、勒戒。
三、抗告意旨略以：抗告人為家庭之經濟支柱，父母離異，家人均賴其照料，且因工
    作壓力大，常失眠，平常即有服用安眠藥Stilnox Nominox ，而該安眠藥疑似有
    搖頭丸ＭＤＭＡ之成份，導致尿液呈ＭＤＭＡ反應，有診斷證明書，請鑑定安眠
    藥成分，並撤銷觀察、勒戒之處分云云。
四、經查：
（一）抗告人於前開時、地為警查獲後，於九十三年八月二十七日十六時十四分許經
      警採集其尿液送鑑定之結果，確呈ＭＤＭＡ陽性反應等情，有台北市政府警察
      局刑事警察大隊移送毒品危害防制條例人犯尿液檢體對照表、台灣尖端先進生
      技醫藥股份有限公司九十三年九月六日濫用藥物檢驗報告附卷可稽。
（二）服用ＭＤＭＡ後最長七十二小時仍可檢出低量ＭＤＭＡ，業經行政院國軍退除
      役官兵輔導委員會台北榮民總醫院九十三年三月二十二日（九十）北總內字第
      ○二六○七號函示明確。而抗告人尿液檢測係以ＥＩＡ酵素免疫分析法篩選，
      再以ＧＣ／ＭＳ氣相層析質譜儀分析法檢驗確認，並無因服用藥物而有偽陽性
      反應之可能。
（三）又ＭＤＭＡ服用後會使人產生亢奮之情緒，與安眠藥、鎮定劑，服用後會使人
      精神安定、嗜睡之效用完全不同，安眠藥自不會滲有與其效用相反之ＭＤＭＡ
      成份，自不待言，且一般正常醫師處方亦不會使用含有毒品成份之藥物，是抗
      告人辯稱其服用之安眠藥可能含有ＭＤＭＡ成份，並請求送鑑定云云，自不足
      取，且其又未提出該安眠藥，自無送檢驗之必要。至抗告人所提診斷證明書，
      其診斷內容為疑服用搖頭丸後致全身不適、頭痛、頭暈，益證抗告人有服用Ｍ
      ＤＭＡ之事實，而無法證明其服用之安眠藥含有ＭＤＭＡ成分。被告尿液經送
      驗結果，既有ＭＤＭＡ之陽性反應，而現場又查獲有ＭＤＭＡ藥丸一顆，足認
      其於上開被採尿前之七十二小時內之某時點確有施用ＭＤＭＡ之犯行。從而，
      原審裁定抗告人令入勒戒處所實施觀察、勒戒並無不當，至其個人家庭因素，
      並不得免除觀察、勒戒，本件抗告為無理由，應予駁回。
五、據上論斷，應依刑事訴訟法第四百十二條，裁定如主文。
中　　　華　　　民　　　國　　九十三　　年　　十二  　　月　　三十一　　日
                              臺灣高等法院刑事第二十庭
                                  審判長法  官  趙　功　恆
                                        法  官  李　春　地
                                        法  官  鄧　振　球
右正本證明與原本無異。
不得再抗告。
                             　　       書記官  孫　佩　琳
中　　　華　　　民　　　國　　九十四　　年　　　一　　　月　　　三　　　日
